【裁判字號】    98,易,1736
【裁判日期】    980814
【裁判案由】    竊盜
【裁判全文】
臺灣板橋地方法院刑事判決              98年度易字第1736號
公  訴  人  臺灣板橋地方法院檢察署檢察官
被      告  乙○○
                    （另案於臺灣臺北監獄臺北分監執行）
上列被告因竊盜案件，經檢察官提起公訴（98年度偵字第15583
號），被告對被訴之事實為有罪陳述，本院裁定行簡式審判程序
，並判決如下：
    主  文
乙○○於夜間侵入住宅竊盜，累犯，處有期徒刑拾月。
    事  實
一、乙○○（原名韓清宇）前有竊盜、傷害之犯罪紀錄，執行完
    畢已逾五年，又於民國九十二年間因竊盜案件，經臺灣臺北
    地方法院以九十二年度簡字第三四八三號判處有期徒刑六月
    確定，與所犯動產擔保交易法案件，經同法院以九十二年度
    簡字第三九０五號判處拘役五十日，接續執行後於九十四年
    二月三日縮刑期滿執行完畢。復於九十四年間因偽造文書案
    件，經臺灣高等法院以九十四年度上訴字第六六九號判處有
    期徒刑五月確定，又因恐嚇取財、贓物案件，經本院分別以
    九十四年度簡字第二四四號判處有期徒刑四月確定，及以九
    十四年度簡字第一一四０號判處有期徒刑五月確定，嗣上開
    三罪經臺灣高等法院以九十四年度聲字第五二七號裁定應執
    行有期徒刑一年確定；另於九十五年間因施用毒品、電信法
    、竊盜等案件，經臺灣士林地方法院以九十四年度易字第七
    二六號判處有期徒刑七月確定，及本院以九十四年度易字第
    一三七八號判處有期徒刑八月確定，並以九十五年度易字第
    九一一號判處有期徒刑七月確定，上開各罪嗣經本院以九十
    六年度聲減字第一七三六號裁定減刑並定應執行有期徒刑十
    月確定，與前揭應執行有期徒刑一年（臺灣高等法院以九十
    四年度聲字第五二七號裁定）接續執行，於九十六年七月三
    十一日縮刑期滿執行完畢。又於九十六年間因竊盜等案件，
    經臺灣高等法院以九十六年度上易字第一九六八號判處有期
    徒刑一年、四月，各減為有期徒刑六月、二月，應執行有期
    徒刑八月確定，於九十八年一月十日執行完畢。
二、詎乙○○猶不知悔改，竟意圖為自己不法之所有，於九十八
    年六月二日下午六時某分許（起訴書誤載同日晚間七時五十
    五分許），趁甲○○及其婆婆不住意之際，侵入甲○○所經
    營位於臺北縣中和市○○街二十五巷二十號一樓之家庭理髮
    店內，隨即侵入店內甲○○之住宅房間內搜尋財物（侵入住
    宅部分未據告訴），繼續至同日夜間七時許，其在上址房間
    內竊取甲○○所有之身分證一枚、郵局金融卡一張、郵局存
    摺一本、臺灣中小企業銀行支票、第一銀行支票各一紙、金
    墜子三個、手錶六支與數量不詳之各式紀念硬幣、美金硬幣
    、舊台幣之紙鈔十餘張、銀飾品等物（起訴書漏載銀飾品）
    ，得手後，於同日夜間七時四十分許由上址房間走出該理髮
    店時，為甲○○及其婆婆所發現，但渠等誤以為乙○○係進
    入屋內借用廁所而未察覺，嗣因甲○○於同日夜間八時許進
    入上址屋內房間時始發現上開財物遭竊；而乙○○於同日夜
    間九時三十分許，將所竊得之其中手錶三支、面額新臺幣二
    十元之硬幣一枚、面額新臺幣五十元之停止流通硬幣四枚、
    面額新臺幣十元之紀念硬幣八枚、面額十錢之日本舊硬幣一
    枚、面額美金二點五元之硬幣一枚，帶至陳惠斌（所涉贓物
    罪嫌部分，另案由臺灣臺北地方法院檢察署偵查）所經營位
    於臺北市大同區○○○路一六三號一樓十四室之名人集郵社
    變賣現金供己花用，其並將其餘所竊得部分贓物變賣予上址
    附近不詳姓名之人或丟棄至不詳地點。嗣經甲○○於九十八
    年六月三日報警調閱上址理髮店附近之監視器錄影畫面，循
    線於同日上午十二時十五分許，在臺北縣中和市○○街二十
    五巷三八弄一號一樓住處查獲乙○○，並扣得其竊取之上開
    支票二紙（已據甲○○領回），復經乙○○帶同員警於同日
    下午五時許至上址名人集郵社查獲陳惠斌，而起獲乙○○所
    變賣之手錶三支、面額新臺幣二十元之硬幣一枚、面額新臺
    幣五十元之停止流通硬幣四枚、面額新臺幣十元之紀念硬幣
    八枚、面額十錢之日本舊硬幣一枚、面額美金二點五元之硬
    幣一枚（業據甲○○領回），而查悉上情。
二、案經臺北縣政府警察局中和第一分局報請臺灣板橋地方法院
    檢察署檢察官偵查起訴。
    理  由
一、訊據被告乙○○對於上揭時地侵入被害人甲○○經營之理髮
    店內住宅之房間竊取物品之事實，於警詢、偵查及本院審理
    中供認不諱（見本院九十八年八月十二日簡式審判筆錄），
    核與證人即被害人甲○○於警詢、本院審理中證述之情節相
    符，且被告將部分贓物變賣予集郵社之情形，亦據證人陳惠
    斌於警詢時證述屬實，並有被害人理髮店、房間現場及贓物
    照片、贓物認領保管單、贓物領據、被告變賣贓物時所填寫
    之姓名年籍資料等件在卷可憑，被告自白核與事實相符，堪
    以採信。本案事證明確，被告犯行堪以認定，應依法論科。
二、查被告係於九十八年六月二日下午六時某分許，侵入被害人
    甲○○上開經營之理髮店內，隨即侵入店內甲○○所居住之
    房間內搜尋財物，繼續至同日夜間七時許，其在上址房間內
    竊取甲○○之財物得手後，於同日夜間七時四十分許由上址
    房間走出該理髮店等事實，業據被害人甲○○於本院審理中
    證述明確，並經被告於本院九十八年八月十二日審理中供認
    在卷，又證人甲○○於本院審理中證述其經營之理髮店內設
    有三間房間，是伊所居住之房間等語，堪認被告行竊之房間
    與被害人之理髮店並無區隔，被告顯係侵入被害人之住宅行
    竊。另被告行竊當日即九十八年六月二日之日沒時間為同日
    下午六時四十分許，亦有中央氣象局之日出日沒時刻表附卷
    可稽，堪認被告於同日下午六時某分許侵入被害人上址理髮
    店之住宅房間內，其繼續在該房間內搜尋財物而行竊得手後
    ，始於夜間七時四十分許走出上開理髮店之行為，此仍屬於
    夜間侵入住宅竊盜。是被告於夜間侵入被害人住宅房間內竊
    盜，核其所為，係犯刑法第三百二十一條第一項第一款於夜
    間侵入住宅竊盜罪。查被告有事實欄所載之有期徒刑執行完
    畢紀錄，有前開臺灣高等法院被告前案紀錄表可按，其於有
    期徒刑之執行完畢後五年內，故意再犯本件有期徒刑以上之
    罪，為累犯，應依刑法第四十七條第一項規定加重其刑。爰
    審酌被告前有數次竊盜犯罪紀錄，復再犯本案竊盜犯行，顯
    見其未確實悔悟，及其犯罪之動機、目的、手段、所生危害
    ，而其侵入被害人之住宅房間內行竊，造成被害人及其婆婆
    因而受有驚嚇，業據被害人陳述在卷，兼衡被告之智識程度
    ，其犯罪後坦承犯行，並陪同員警起獲部分贓物之態度等一
    切情狀，量處如主文所示之刑，以資懲儆。
據上論斷，應依刑事訴訟法第二百七十三條之一第一項、第二百
九十九條第一項前段，刑法第三百二十一條第一項第一款、第四
十七條第一項，判決如主文。
本案經檢察官李巧菱到庭執行職務。
中    華    民    國    98    年    8     月    14    日
                  刑事第十二庭  法  官  楊志雄
以上正本證明與原本無異。
如不服本判決應於收受判決後10日內向本院提出上訴書狀，並
應敘述具體理由。其未敘述上訴理由者，應於上訴期間屆滿後
20日內向本院補提理由書（均須按他造當事人之人數附繕本）
「切勿逕送上級法院」。
                                書記官  陳春銘
中    華    民    國    98    年    8     月    14    日
附錄本案論罪科刑法條全文：
刑法第321條第1項第1款：
犯竊盜罪而有左列情形之一者，處6 月以上、5 年以下有期徒刑
：
一、於夜間侵入住宅或有人居住之建築物、船艦、或隱匿其內而
    犯之者。


司法院資訊處製作；財團法人民間司法改革基金會備份。
